臺灣高雄地方法院刑事判決　　　　　　95年度簡上字第1107號
上　訴　人
即　被　告　戊○○
上列被告因公共危險等案件，不服本院高雄簡易庭中華民國95年
8 月21日95年度簡字第3534號簡易判決（聲請簡易判決處刑案號
：95年度偵字第3348號），提起上訴，本院管轄之第二審合議庭
判決如下：
    主  文
原判決撤銷。
戊○○以在高速公路上任意變換車道、驟然煞車及碰撞之方法，
致生往來之危險，處有期徒刑肆月，如易科罰金，以銀元參佰元
即新臺幣玖佰元折算壹日。
    事  實
一、戊○○於民國93年7 月28日13時30分許，駕駛車牌號碼2D-9
    767 號自用小客車，沿國道一號高速公路北向車道，行經岡
    山收費站後。適丁○○駕駛車號E4-6806 號自用小客車同向
    行駛於內側車道。戊○○因與丁○○發生行車糾紛，明知在
    高速公路上任意變換車道、驟然煞車及碰撞他人車輛，均足
    生公眾往來之危險，竟萌生妨害公眾往來安全之故意，未打
    方向燈，即駕車接續自外側車道切入內側車道，行駛在丁○○所駕駛車輛前方，並驟然煞車，致丁○○受迫先於戊○○
    所駕駛車輛後方緊急煞車，再自內側車道切換至外側車道，
    當駕車超越戊○○所駕駛車輛後，復駛入內側車道，行駛於
    戊○○車輛前方。戊○○亦不甘示弱，自內側車道切換至外
    側車道後，即以前開方式超車至丁○○車輛前方，並驟然剎
    車，如此來往多次後，當丁○○駕駛車輛行駛於內側車道時
    ，戊○○承前妨害公眾往來安全之接續故意及毀損之概括犯
    意，先駕駛車輛沿外側車道，故意碰撞丁○○所駕駛車輛右
    側車身，造成丁○○前開車輛右側車門飾條掉落；嗣再推擠
    丁○○車輛擦撞中央分隔島紐澤西護欄，而以上開方法，致
    生公眾往來之危險，並致丁○○所有車輛左側輪胎輪框磨損
    。迨2 車推擠併行至國道1 號高速公路北向343 公里200 公
    尺處時，2 車均向右偏駛、推擠，並於撞擊路肩水泥護欄後
    停住。戊○○下車後，仍承前開毀損之概括犯意，以腳踹凹
    丁○○所有車輛左前車門，致令不堪用，均足生損害於丁○○。嗣經國道高速公路警察局第五警察隊員警到場處理，始
    知悉上情。
二、案經丁○○訴由臺灣高雄地方法院檢察署檢察官聲請以簡易
    判決處刑。
    理  由
一、證據能力部分
  (一)按被告以外之人，於審判外之言詞或書面陳述，除法律有規
    定者外，不得作為證據；又被告以外之人（包括證人、鑑定
    人、告訴人、被害人及共同被告等）於檢察事務官、司法警
    察官或司法警察調查中所為之陳述，與審判中不符時，其先
    前之陳述具有較可信之特別情況，且為證明犯罪事實存否所
    必要者，得為證據，刑事訴訟法第159 條第1 項、第159 條
    之2 分別定有明文。是被告以外之人於司法警察（官）調查
    中所為之陳述，依刑事訴訟法第159 條第1 項規定，係屬傳
    聞證據，原則上無證據能力，惟如該陳述與審判中不符時，
    其先前之陳述具有較可信之特別情況，且為證明犯罪事實存
    否所必要者，依同法第159 條之2 規定（即刑事訴訟法第15
    9 條第1 項所指之「除法律有規定者外」），始例外認為有
    證據能力。如該陳述與審判中相符時，因該陳述並不符合刑
    事訴訟法第159 條之2 有關傳聞例外之規定，故不得作為認
    定本案犯罪事實有無之證據。此時，當以其於審判中之陳述
    作為證據。被告認證人丁○○於警詢中所為之陳述，並無證
    據能力，且因證人丁○○前開警詢中之陳述，核與審判中之
    陳述大致相符，是依前開說明，證人丁○○前開警詢中之陳
    述，並無傳聞證據例外之情形，應無證據能力，此時，當以
    證人丁○○於審判中之陳述作為證據。
  (二)按證人、鑑定人依法應具結而未具結者，其證言或鑑定意見
    ，不得作為證據，刑事訴訟法第158 條之3 定有明文。告訴
    人僅係發動告訴權之地位，其陳述關於犯罪事實內容部分，
    即屬基於證人地位而為，依前開法律規定，自應依法具結，
    其證言始得採為證據。經查：偵查中檢察官以告訴人身分傳
    訊丁○○，其陳述親身經歷之被害過程，本質上屬於證人，
    自應依法具結，檢察官未命丁○○於供前、供後具結，其偵
    查中所為之陳述不得作為證據。
  (三)被告以外之人於偵查中向檢察官所為陳述，除顯有不可信之
    情況者外，得為證據，刑事訴訟法第159 條之1 第2 項定有
    明文。偵查中對被告以外之人所為之偵查筆錄，或被告以外
    之人向檢察官所提之書面陳述，性質上均屬傳聞證據。惟現
    階段刑事訴訟法規定檢察官代表國家偵查犯罪、實施公訴，
    依法其有訊問被告、證人及鑑定人之權，證人、鑑定人且須
    具結，而實務運作時，檢察官偵查中向被告以外之人所取得
    之陳述，原則上均能遵守法律規定，不致違法取供，其可信
    度極高。職是，被告以外之人前於偵查中已具結而為證述，
    除反對該項供述得具有證據能力之一方，已釋明「顯有不可
    信之情況」之理由外，不宜即遽指該證人於偵查中之陳述不
    具證據能力。本件證人陳宥妤（原名丙○○）、甲○○等人
    於偵查中以證人身分具結後之陳述，並無證據證明有何顯不
    可信之情況，依前述說明，證人陳宥妤、甲○○於偵查中之
    證言自具有證據能力。
  (四)本判決所引用之其餘證據資料（詳後引證據），其中傳聞證
    據部分，縱無刑事訴訟法第159 條之1 至第159 條之4 或其
    他規定之傳聞證據例外情形，亦因檢察官及被告或同意可作
    為證據使用，或未聲明異議，依刑事訴訟法第159 條之5第1
    項、第2 項之規定，本院審酌該證據作成之情況，認為適當
    ，應得為證據。
二、次按刑事訴訟法第260 條明定「不起訴處分已確定者」，已
    有不起處分書存在為前題，若僅在起訴書中附帶說明被告行
    為不構成某罪，並未獨立予以不起訴處分者，尚難認不起訴
    處分已經確定，檢察官自得就該罪另行起訴，不受刑事訴訟
    法第260 條之拘束（最高法院72年度台上字第3311號判決、
    法務部74年3 月30日【74】法檢(二)字第843 號法律座談會研
    究意見參照）。本件被告所涉傷害、公共危險及毀損之犯行
    ，前經臺灣高雄地方法院檢察署檢察官就其所涉傷害罪嫌部
    分聲請簡易判決處刑，另公共危險及毀損部分，因認其犯罪
    嫌疑不足，然與聲請簡易判決處刑之傷害部分，有裁判上之
    一罪關係，不另為不起訴處分在案，有臺灣高雄地方法院檢
    察署檢察官94年度偵字第2797號聲請簡易判決處刑書（下稱
    前案）附卷可佐。而本案與前案所認被告涉嫌公共危險及毀
    損之犯罪事實，固屬同一，有本案之聲請簡易判決處刑書在
    卷可參，惟前案既未就被告所涉公共危險及毀損等罪嫌，獨
    立製作不起訴處分書，予以不起訴處分，依上開說明，檢察
    官就被告所涉公共危險及毀損之犯行，另行聲請簡易判決處
    刑，自不受刑事訴訟法第260 條規定之拘束，合先敘明。
三、訊據被告戊○○否認有何公共危險及毀損犯行，辯稱：未與
    丁○○在高速公路上競速行駛，亦未在高速公路上任意變換
    車道、驟然煞車或故意碰撞丁○○之汽車，本件係丁○○駕
    駛車輛自左後方衝撞伊所駕駛之車輛，造成2 部車輛駛向路
    肩才停下來，伊並未挑釁丁○○，不清楚丁○○車輛左前車
    門為何凹陷云云。經查：
  (一)被告於上開時地駕駛2D-9767 號自用小客車，與告訴人丁○○所駕E4-6806 號自用小客車發生行車糾紛後，即以任意變
    換車道，驟然煞車及碰撞之方式，數次自外側車道切入內側
    車道，行駛在告訴人所駕車輛前方，並突然煞車，嗣告訴人
    駕駛前開車輛行駛於內側車道時，被告乃駕車自外側車道逼
    近，並以左側車身擦撞告訴人前開車輛右側車身，致告訴人
    上開車輛右前側車門之飾條掉落，且左側前後輪胎輪框均因
    擦撞中央分隔島紐澤西護欄而磨損。又2 車嗣因撞擊路肩水
    泥護欄後而停住，被告即下車以腳踹告訴人上開車輛左前車
    門，致該車門凹陷等情，業據證人即告訴人丁○○於本院審
    理時證述：其沿國道1 號高速公路北向內側車道，行經岡山
    收費站後，被告就駕車切入內側車道，行駛於其所駕車輛前
    方，並踩煞車，嗣大約追逐2 、3 次後，伊行駛於內側車道
    ，被告就駕駛車輛與其併行，且擦撞、推擠其駕駛之車輛，
    故其車輛左側車身才碰撞中央分隔島之紐澤西護欄。之後，
    雙方車輛因碰撞路肩水泥護欄後而停住，被告就用腳踹其車
    門等語綦詳（見本院卷第71頁第10行至第12行、第19行至第
    23 行 、第74頁第3 行至第21行），核與證人陳宥妤於本
    院審理時證稱：當時伊坐在丁○○汽車右前座，被告駕駛車
    輛行駛到丁○○車輛前方後急踩煞車2 、3 次，丁○○被擋
    住後，就變換車道行駛，並超越被告之車輛，沒多久又被被
    告追上，最後1 次是2 車併行，被告車輛左側車身貼近並碰
    觸到丁○○車輛右側車身，且一直擠過來，丁○○車輛就擦
    撞到中央分隔島紐澤西護欄，被告車輛夾住丁○○車輛往前
    行駛，車速很快，接著車速減慢就往右偏駛，2 車即撞上路
    肩水泥護欄，被告下車後用腳踹丁○○車輛左前門，車門有
    凹陷等語（見本院卷第75至76頁）。證人甲○○於本院審
    理中證陳：我們到現場時，被告表示係丁○○之車輛差一點
    撞到他的車，被告才有後續之行為，所以認為雙方有行車糾
    紛，當時確實有白色飾條遺留在車道，經撿起該飾條比對，
    發現與丁○○車輛吻合，丁○○車輛上確實沒有白色飾條。
    丁○○也有投訴被告有用腳踹其左前車門，當時2 車上各有
    1 位女乘客，伊有詢問發生車禍之原因，被告、丁○○及2
    位女乘客均稱2 人在車道上競逐，女乘客分別有勸被告及丁○○，但其2 人均聽不進去等語（見本院卷第143 至145 頁
    ）。證人己○○於本院審理中證述：內側車道紐澤西護欄
    之擦痕經比對是白色車漆，所以認定是丁○○之汽車所造成
    ，丁○○車上之飾條確實不見了，經比對後，遺落在現場之
    飾條，確實是丁○○車輛之飾條等語（見本院卷第146 至
    148 頁）。證人庚○○於本院審理中證稱：到現場時，先
    問雙方有無受傷，接著詢問肇事原因，印象中被告與丁○○
    都曾表示是互相超車、擦撞，丁○○車輛有擦撞到道路內側
    護欄，現場之白色飾條經比對與丁○○之車輛吻合等語（見
    本院卷第149 頁）相符。此外，參以國道中央分隔島之水泥
    護欄有擦撞痕跡、告訴人之汽車左側輪圈及輪胎有擦痕、右
    側車體亦有擦痕、右前車門飾條掉落、左前方車門凹陷、被
    告車輛左側車身亦有擦痕等情，有現場照片17張附卷可參（
    見他字卷4 至5 、7 至9 、15至19頁），是上開事實，應堪
    認定。被告辯稱：並無競逐行駛，亦未發生行車糾紛，且未
    以腳踹車門等語，證人即被告車內乘客（為被告姊姊）陳貝
    玓亦附和其詞，均不足採信。
  (二)被告雖另以前開情詞置辯，且於本院另案審理時陳稱：告訴
    人車輛撞及其車輛左後角保險桿，2 車就擠到旁邊的護欄（
    詳本院94年度簡字第2243號傷害案卷第43頁第5 行以下），
    而證人即被告姊姊陳貝玓於本院另案審理中證陳：告訴人車
    輛突然自左後方撞及被告車輛，之後2 車結合往前行駛，嗣
    朝右方撞上路肩護欄，而停放於路肩上等語（詳見本院93年
    度訴字第2547號民事案卷第16頁）。惟觀之現場照片，被告
    車輛肇事後，該車左後角保險桿並無擦撞痕跡，擦撞痕跡均
    集中左側車身車門部位（詳見本院卷第95頁中間照片、第96
    頁下方照片），則被告所辯是否屬實，已非無疑。況依被告
    所陳車禍發生經過，2 車發生擦撞後不久即偏向路肩護欄，
    並停止於路肩處，顯見被告車輛會撞上路肩護欄，應係告訴
    人車輛所致，則在被告車輛急速偏向路肩護欄下，足見撞擊
    力道非微，被告車輛左側應會產生撞擊凹痕，而非擦痕。且
    因撞及後，2 車即偏向路肩護欄，告訴人車輛左側車身或輪
    胎處，應不會碰觸中央分隔島之紐澤西護欄。然被告車輛左
    側車身僅產生擦痕，並無凹陷之情事；另告訴人車輛左側輪
    胎確實與中央分隔島紐澤西護欄產生擦撞痕跡，亦有現場照
    片可參（詳本院卷第89至93頁照片），足認本件是被告車輛
    先撞擊告訴人車輛，致告訴人車輛受撞擊後，先偏向並撞及
    中央分隔島紐澤西護欄甚明，是被告前開所辯、證人陳貝玓
    之證詞，均不可採信。
  (三)被告另辯稱：車道上遺留之飾條係白色，而告訴人車輛係銀
    色，顯見該飾條並非自告訴人車輛所脫落等語。然遺落在車
    道上之白色飾條經處理員警比對後，確實與告訴人車輛吻合
    等情，為如前述，並有上開照片可資佐證，而告訴人車輛係
    屬銀白色，並非全銀色，故尚難僅因證人陳述該飾條是白色
    ，即為被告有利之認定。又國道高速公路之最低速限為時速
    60 公 里，部分路段最高速限可達時速100 公里，且若行車
    時速低於60公里，將有被舉發違規之可能，顯見行駛於高速
    公路車輛時速通常會高於時速60公里，是在時速60公里以上
    高速行駛之車輛，如遇前方車輛未打方向燈即任意變換車道
    、驟然煞車或遭到該車故意碰撞，即有因此發生車禍而生往
    來之危險甚明，乃被告竟不顧他人安危，以任意變換車道、
    驟然煞車或碰撞之方式行駛於高速公路或撞擊告訴人車輛，
    堪認其所為已達致生公眾往來之危險無疑，是被告上開所辯
    ，無非卸責之詞，不足採信。
  (四)綜上，被告確有在高速公路上接續以任意變換車道、驟然煞
    車及碰撞之方法，致生往來危險，及連續以其車身碰撞丁○○之汽車之右側車身，致該車右前車門飾條掉落，並致該車
    左側輪胎輪框與中央紐澤西護欄擦撞而磨損，又以腳踹凹丁○○汽車左前車門之事實，均堪以認定。從而，本案事證明
    確，被告犯行堪予認定。
四、被告行為後，刑法於94年2 月2 日經總統令修正公布，於95
    年7 月1 日施行，而比較新舊法時應就罪刑有關之共犯、未
    遂犯、想像競合犯、牽連犯、連續犯、結合犯，以及累犯加
    重、自首減輕暨其他法定加減原因（如身分加減）與加減例
    等一切情形，綜其全部罪刑之結果而為比較（最高法院95年
    5 月23日刑事庭第8 次會議決議參照）。經查：
  (一)本次修正刑法第185 條第1 項公共危險罪法定刑之種類雖未
    變動，惟罰金刑部分，被告行為時之易科罰金折算標準，依
    修正前刑法第33條第5 款規定「主刑之種類如下：五罰金：
    1 元以上」，該罪之罰金刑為銀元1 元以上、500 元以下，
    若換算為新臺幣為新臺幣30元以上、15,000元以下。依修正
    後刑法施行法增訂第1 條之1 規定，「中華民國94年1 月7
    日刑法修正施行後，刑法分則編所定罰金之貨幣單位為新臺
    幣。94年1 月7 日刑法修正時，刑法分則編未修正之條文定
    有罰金者，自94年1 月7 日刑法修正施行後，就其所定數額
    提高為30倍。但72年6 月26日至94年1 月7 日新增或修正之
    條文，就其所定數額提高為3 倍」，及刑法第33條第5 款修
    正為「主刑之種類如下：五、罰金：新臺幣1,000 元以上，
    以百元計算之」之規定，而刑法第185 條第1 項自24年7 月
    1 日起施行後迄未修正，是依修正後之刑法第185 條第1 項
    所得科處之罰金刑為新臺幣1,000 元以上、新臺幣15,000元
    以下。比較新舊法，應以被告行為時之刑法較有利於被告。
  (二)修正前刑法第56條連續犯之規定已刪除，是於新法修正施行
    後，被告所為數次犯行，即須分論併罰，而此刪除雖非犯罪
    構成要件之變更，但顯已影響行為人刑罰之法律效果，自屬
    法律有變更，依新法第2 條第1 項規定，比較新、舊法結果
    ，仍應適用較有利於被告之行為時法律即舊法論以連續犯。
  (三)被告於行為時之刑法第41條第1 項前段原規定：「犯最重本
    刑為5 年以下有期徒刑以下之刑之罪，而受6 個月以下有期
    徒刑或拘役之宣告，因身體、教育、職業、家庭之關係或其
    他正當事由，執行顯有困難者，得以1 元以上3 元以下折算
    一日，易科罰金。」，被告行為時之易科罰金折算標準，業
    據修正前罰金罰鍰提高標準條例第2 條前段規定，就其原定
    數額提高為100 倍折算1 日，則本件行為人行為時之易科罰
    金折算標準，應以銀元300 元折算1 日，經折算為新臺幣後
    ，應以新臺幣900 元折算為1 日。惟95年7 月1 日施行之刑
    法第41條第1項 前段則規定：「犯最重本刑為5 年以下有期
    徒刑以下之刑之罪，而受6 個月以下有期徒刑或拘役之宣告
    者，得以新臺幣1,000 元、2,000 元或3,000 元折算1 日，
    易科罰金。」，比較修正前後之易科罰金折算標準，以95年
    7 月1 日修正公布施行前之規定，較有利於被告，則應依刑
    法第2 條第1 項前段，適用修正前刑法第41條第1 項前段規
    定，定其折算標準。
  (四)綜合全部罪刑比較之結果，依刑法第2 條第1 項從舊從輕原
    則之規定，以舊法之規定有利於被告，自應適用修正前之刑
    法處斷。至被告行為後，刑法第55條有關想像競合犯之規定
    ，雖增加但書之規定，然此屬科刑之限制，為法理之明文化
    ，非屬法律之變更（上開會議決議參照），即無庸為比較新
    舊法，逕依新法論處，併此敘明。
五、核被告所為，係犯刑法第185 條第1 項之妨害公眾往來安全
    罪及同法第354 條之毀損罪。被告基於單一之妨害公眾往來
    危險犯意，接續以任意變換車道、驟然煞車及碰撞之方法，
    致生往來之危險，應為接續犯，僅論以單純之一罪。又被告
    先以汽車碰撞丁○○汽車致該車之右前車門飾條掉落、左側
    輪胎輪框磨損，下車後再以腳踹凹丁○○汽車左前車門，其
    2 次毀損之犯行，時間緊接，所犯為構成要件相同之罪名，
    顯係基於概括之犯意為之，依廢止前刑法第56條規定，為連
    續犯，以一罪論，並加重其刑。被告一行為分別觸犯上開2
    罪名，應依刑法第55條想像競合犯之規定，從一重之妨害公
    眾往來安全罪處斷。原審予以論罪科刑，固非無見。惟查，
    共同正犯需有犯意之聯絡及行為之分擔始能成立，換言之，
    共同正犯需有以他人之行為作為自己行為之意思，始得認有
    犯意之聯絡。然本件被告係以任意變換車道、驟然煞車及碰
    撞之方式，阻擋告訴人行車，致生妨害告訴人及其他公眾往
    來之安全，且縱認告訴人亦有危險駕駛之行為，然其所為僅
    屬與被告同時觸犯刑法第185 條第1 項之妨害公眾往來安全
    罪，而為同時犯，尚難認告訴人就被告之上開犯行有犯意之
    聯絡及行為之分擔，自非共同正犯，原判決認被告與告訴人
    為共同正犯，尚有未恰。另被告係先以行駛中車輛碰撞告訴
    人車輛，致告訴人車輛之右前車門飾條掉落、左側輪胎輪框
    磨損，待被告下車後，再以腳踹凹告訴人車輛左前車門，其
    前後犯行為可分之數行為，且係基於概括之犯意為之，應屬
    連續犯，原判決認係接續犯，亦有未合。被告否認犯罪而提
    起上訴，指摘原判決不當，雖無理由，惟原判決既有前開可
    議之處，自應由本院將原判決撤銷改判。爰審酌被告考領有
    駕駛執照，明知應遵守交通安全相關規定，竟率爾以在高速
    公路上任意變換車道、驟然煞車及碰撞之方法駕車，造成車
    輛通行往來之危險，並造成告訴人汽車之右前車門飾條掉落
    、左側輪胎輪框磨損、左前車門凹陷等損害，所生實害非輕
    ，且迄今未與告訴人達成和解，犯後否認犯行，態度不佳，
    及告訴人本身亦與被告相互超車等一切情狀，量處如主文所
    示之刑，並依修正前刑法第41條第1 項前段規定，諭知易科
    罰金之折算標準，以資懲儆。
六、至聲請意旨另以：被告戊○○基於傷害人身體之犯意（傷害
    部分已判決確定），拉破告訴人之襯衫並出手毆打告訴人，
    致告訴人眼鏡掉落破損且受有臉部及頸部點狀淤青多處，上
    唇挫傷並出血、背部局部淤青等傷害等情。因認被告涉犯刑
    法第354 條毀損罪等語。經查：
  (一)告訴人之襯衫因遭被告毆打而破損，此有照片1 張附卷可稽
    （見本院卷第106 頁）；而告訴人之眼鏡亦因此掉落損壞，
    亦經證人陳宥妤證稱：丁○○的眼鏡可能是毆打掉到高速公
    路上（見94年度偵字第2797號卷第12頁）明確，並有照片1
    張可佐（見本院卷第107 頁）。因被告毆打告訴人時，同時
    認識亦將其身上衣物撕破及將其眼鏡打落，具有毀損告訴人
    衣物及眼鏡之未必故意，是告訴人之襯衫及眼鏡確因遭被告
    毆打而毀損，應堪認定。
  (二)惟被告下車與告訴人爭吵後，始出手毆打告訴人，此據證人
    陳宥妤於另案審理時證稱：戊○○從汽車出來，到丁○○車
    輛旁以腳踢車門，要丁○○下車，丁○○下車後，戊○○就
    毆打丁○○等語明確（見調取之本院94年度簡字第2243號卷
    第56頁）。足見被告係下車後與告訴人一言不合，始另行起
    意毆打告訴人，則被告毀損告訴人衣物及眼鏡之犯行亦屬另
    行起意無訛。又被告一行為同時傷害告訴人，並毀損告訴人
    衣物及眼鏡，為想像競合犯之裁判上一罪關係（此部分之毀
    損犯行係另行起意，而與前開毀損告訴人車輛之犯行為數罪
    ，非連續犯），惟被告之傷害犯行業經本院於95年7 月12日
    以95年度簡上字第94號判決確定，有上開判決書1 份附卷可
    憑，則毀損部分亦為前開確定判決效力所及，爰不另為免訴
    之諭知。
據上論斷，應依刑事訴訟法第455 條之1 第1 項、第3 項、第36
9 條第1 項前段、第364 條、第299 條第1 項前段，刑法第2 條
第1 項前段、185 條第1 項、第354 條，第55條前段、第41條第
1 項前段，廢止前刑法第56條，罰金罰鍰提高標準條例第1 條前
段，廢止前罰金罰鍰提高標準條例第2 條，現行法規所定貨幣單
位折算新臺幣條例第2 條，判決如主文。
本案經檢察官乙○○到庭執行職務。
中　　華　　民　　國　　96　　年　　5　 　月　　16　　日
                  刑事第十三庭  審判長法  官  方百正
                                      法  官  葉啟洲
                                      法  官  方錦源
以上正本證明與原本無異。
不得上訴。
中　　華　　民　　國　　96　　年　　5　 　月　　16　　日
                                      書記官  鄧思辰
附錄本判決論罪之法條：
刑法第185條第1項
損壞或壅塞陸路、水路、橋樑或其他公眾往來之設備或以他法致
生往來之危險者，處5年以下有期徒刑，拘役或500元以下罰金。
刑法第354 條
毀棄、損壞前2 條以外之他人之物或致令不堪用，足以生損害於
公眾或他人者，處2 年以下有期徒刑、拘役或500 元以下罰金。
